【裁判字號】    97,訴,847
【裁判日期】    970815
【裁判案由】    毒品危害防制條例
【裁判全文】
臺灣板橋地方法院刑事判決               97年度訴字第847號
公  訴  人  臺灣板橋地方法院檢察署檢察官
被      告  丁○○
指定辯護人  本院公設辯護人甲○○
被      告  丙○○
選任辯護人  陳麗芬律師
            胡盈州律師
上列被告等因違反毒品危害防制條例案件，經檢察官提起公訴（
96年度偵字第23587 號），本院判決如下：
    主  文
丁○○犯附表二編號1 至14所示之罪名，各處如附表二編號1 至
14所示之宣告刑，扣案如附表三編號2 至6 所示之物品分別沒收
銷燬之及沒收，未扣案如附表二編號1 至14所示販賣毒品所得，
沒收之，如全部或一部不能沒收時，以其財產抵償之。應執行有
期徒刑貳拾年，扣案如附表三編號2 至6 之物品分別沒收銷燬之
及沒收，未扣案販賣毒品所得之新臺幣陸萬壹仟陸佰元，沒收之
，如全部或一部不能沒收時，以其財產抵償之。其餘被訴販賣第
二、三級毒品部分無罪。
丙○○犯附表一編號2 至4 所示之罪名，各處如附表二編號2 至
4 所示之宣告刑，扣案如附表三編號7 所示之物品分別沒收銷燬
之及沒收，未扣案如附表一編號2 至4 所示販賣毒品所得，沒收
之，如全部或一部不能沒收時，以其財產抵償之。應執行有期徒
刑捌年，扣案如附表三編號7 所示之物品分別沒收銷燬之及沒收
，未扣案販賣毒品所得之新臺幣貳萬貳仟貳佰元，沒收之，如全
部或一部不能沒收時，以其財產抵償之。其餘被訴販賣第二、三
級毒品部分無罪。
    事  實
一、丁○○（綽號豆花）、丙○○（綽號小偉）係朋友關係，渠
    等均明知MDMA（俗稱搖頭丸）、Ketamine（俗稱K 他命）分
    屬毒品危害防制條例所列之第二、三級毒品，不得非法販賣
    ，竟分別基於意圖營利而販賣第二、三級毒品之犯意，先於
    不詳時、地，合資向真實姓名年籍不詳、綽號「老鼠」之成
    年男子，以搖頭丸每1 顆新臺幣（下同）200 至250 元、K
    他命每1 公克450 元之價格販入數量不詳之搖頭丸、K 他命
    ，各自取回應分得之數量後，各自以所使用之行動電話0000
    000000號（丁○○）、0000000000號（丙○○）作為聯絡管
    道，自民國96年8 月間某日起至同年10月4 日止，丙○○於
    附表一編號2 至4 、丁○○於附表二編號1 至14所示之時、
    地，分別以搖頭丸每1 顆250 至300 元、K 他命每1 公克50
    0 至700 元之價格販售予附表一編號2 至4 所示之乙○○、
    己○○及附表二編號1 至14所示之綽號「阿貴」、「小胖」
    、「阿風」、「蘋果」的男朋友、戊○○（綽號「國震」）
    、己○○、乙○○等人（詳細販賣之時間、地點、交易對象
    、交易毒品之種類、數量、價格等詳如附表一編號2 至4 、
    附表二編號1 至14所示），且丁○○明知硝甲西泮（俗稱一
    粒眠）屬毒品危害防制條例所列之第四級毒品，不得非法轉
    讓，竟基於轉讓第四級毒品硝甲西泮之犯意，於附表二編號
    6 所示之時、地即於販賣K 他命50公克予戊○○之同時，無
    償轉讓一粒眠20顆予戊○○；嗣於96年10月4 日（起訴書誤
    載為「96年11月4 日」）晚上7 時30分許，經警持本院所核
    發96年度聲搜字第4151號搜索票至丁○○位於臺北縣土城市
    ○○路○ 段44號3 樓住處查獲丁○○、丙○○及劉慧嫻（其
    所涉犯販賣毒品案件，經檢察官另為不起訴處分），並扣得
    如附表三所示之物品（丁○○另涉犯施用毒品案件，經檢察
    官以96年度毒偵字第7897號不起訴處分、丙○○另涉犯施用
    第二級毒品案件，經本院以97年度簡字第230 號刑事簡易判
    決處有期徒刑3 月確定），始查悉上情。
二、案經臺北縣政府警察局板橋分局報請臺灣板橋地方法院檢察
    署檢察官偵查起訴。
    理  由
甲、有罪部分：
壹、程序方面有關證據能力部分：刑事訴訟法第159 條第1 項雖
    規定，被告以外之人於審判外之言詞或書面陳述，除法律有
    規定外，不得作為證據。惟同法第159 條之5 明定：「被告
    以外之人於審判外之陳述，雖不符前4 條之規定，而經當事
    人於審判程序同意作為證據，法院審酌該言詞陳述或書面陳
    述作成時之情況，認為適當者，亦得為證據。」、「當事人
    、代理人或辯護人於法院調查證據時，知有第159 條第1 項
    不得為證據之情形，而未於言詞辯論終結前聲明異議者，視
    為有前項之同意。」，其立法理由在於傳聞證據未經當事人
    之反對詰問予以核實，乃排斥其證據能力。惟當事人如放棄
    對原供述人之反對詰問權，於審判程序表示同意該等傳聞證
    據可作為證據，此時，法院除認該傳聞證據欠缺適當性外，
    自可承認其證據能力。又當事人、代理人或辯護人於調查證
    據時，知有刑事訴訟法第159 條第1 項不得為證據之情形，
    卻表示「對於證據調查無異議」、「沒有意見」等意思，而
    未於言詞辯論終結前聲明異議者，應視為已有將該等傳聞證
    據採為證據之同意，最高法院93年度台上字第3533號、94年
    度台上字第2976號判決亦採同一見解。經查：本案被告、辯
    護人及檢察官於本院審判期日，對於下列經本院調查之證據
    方法，均表示對證據能力不爭執（詳見本院卷第49頁），復
    於審判期日就本院一一提示之前揭證據方法於言詞辯論終結
    前，均亦未就所調查之證據主張有刑事訴訟法第159 條第1
    項不得為證據之情形，是參照上開說明要旨，本案經調查之
    證據，均有證據能力，合先敘明。
貳、實體方面；
一、被告答辯暨辯護人辯護要旨：
(一)、訊據被告丁○○固坦承伊為附表二所示之販賣第二、三級毒
    品及無償轉讓第四級毒品之犯行，惟矢口否認有何與被告丙○○共同為附表一編號2 至4 所示之販賣第二、三級毒品之
    犯行，並辯稱：伊與丙○○合資購買搖頭丸及K 他命，但各
    自出資取走各自部分後，各自販賣等語置辯。辯護人為其辯
    護稱：被告丁○○並未與被告丙○○共同為附表一所示之販
    賣第二、三級毒品犯行，此據相關證人證述明確等語。
(二)、訊據被告丙○○固坦承伊於附表一編號2 至4 所示之時、地
    ，交付毒品予證人乙○○及己○○，並收受乙○○所交付現
    金之事實，惟矢口否認有何與被告丁○○共同為附表一編號
    2 至4 、附表二編號1 至14所示之販賣第二、三級毒品之犯
    行，並辯稱：附表一編號2 部分，伊依照丁○○指示將毒品
    交給乙○○並收錢，且將所收的錢交給丁○○；附表一編號
    3 部分，伊拿給己○○的K 他命是丁○○的，但伊沒有收錢
    ；附表一編號4 部分，伊依照丁○○指示拿K 他命給乙○○
    的外國友人；就附表二有關被告丁○○販賣毒品部分，伊均
    未參與等語置辯。辯護人為其辯護稱：附表二有關被告丁○○販賣及轉讓毒品之犯行，業經相關證人證述明確，均與被
    告丙○○無關；附表二編號2 、4 部分，被告丙○○對於交
    付毒品之內容並不清楚，且所收現金均交予被告丁○○；附
    表一編號3 部分，被告丙○○雖交付K 他命予證人己○○，
    但該次並未收錢等語。
二、本院得心證之理由：
(一)、查被告丁○○以搖頭丸每1 顆200 至250 元、K 他命每1 公
    克450 元販入後，再以其所有之行動電話0000000000號作為
    聯繫管道，於附表二編號1 至14所示之時、地，以搖頭丸每
    1 顆250 至300 元、K 他命每1 公克500 至700 元販賣搖頭
    丸及K 他命及轉讓第四級毒品一粒眠（附表二編號6） 予附
    表二所示之綽號阿貴、小胖、阿風、蘋果之男性友人、戊○○、乙○○等人之事實，業據被告丁○○迭於警詢、偵訊及
    本院訊問時坦承不諱，核與證人戊○○、乙○○於偵訊及本
    院審理時具結證述之情節大致相符，並有附表二所示之行動
    電話0000000000號通訊監察書暨譯文、現場照片及扣押物品
    照片10張、手寫帳冊影本3 張（詳見偵查卷第41至48、50至
    73、132 至155 頁、本院監聽譯文卷、本院卷第155 至165
    頁）在卷可稽，且扣案之前揭毒品經送鑑驗結果：１、白色
    晶體9 包，驗前總毛重約16.35 公克（包裝塑膠袋總重約3.
    49公克），分編號A1至A9，抽取編號A1淨重6.43公克，取0.
    20公克鑑定用罄，餘6.23公克，檢出第二級毒品甲基安非他
    命（Methamphetamine） 成分，純度約98% ；２、白色細晶
    體9 包，經拆封16包，驗前總毛重387.36公克（包裝塑膠袋
    總重約12.67 公克），分編號B1至B16 ，抽取編號B1淨重50
    .0 4公克，取0.19公克鑑定用罄，餘49.85 公克，檢出第三
    級毒品愷他命（Ketamine，又稱K 他命）成分，純度約98%
    ；３、藍色及紅色圓形藥錠，藍色圓形藥錠126 顆總淨重37
    .5 3公克，取0.27公克鑑定用罄，總餘37.26 公克，而紅色
    圓形藥錠410 顆總淨重127.94公克，取0.31公克鑑定用罄，
    總餘127.63公克，均檢出第二級毒品3,4-亞甲基雙氧甲基安
    非他命（MDMA；3,4-methylenedioxymethamphetamine ，俗
    稱搖頭丸）成分；４、綠色圓形藥錠47顆，總淨重8.38公克
    ，取0.17公克鑑定用罄、總餘8.21公克，檢出第三級毒品硝
    甲西泮（硝甲氮平）（Nimetazepam ，俗稱一粒眠）成分等
    情，此有內政部警政署刑事警察局96年10月19日刑鑑字第09
    60153445號鑑定書1 份（詳見偵查卷第178 頁）附卷足稽，
    此外，有扣案被告丁○○所有之電子磅秤2 臺、計算機1 臺
    、帳冊1 本、分裝袋500 個、分裝勺2 支、分裝盤1 個、分
    裝漏斗1 個、吸管1 支、行動電話1 支（內含SIM 卡門號00
    00000000號1 張）可證。是被告丁○○前開自白核與事實相
    符，堪以採信。故被告丁○○為附表二所示之販賣第二、三
    級毒品及轉讓第四級毒品之犯行，洵堪認定屬實。
(二)、又查被告丙○○與丁○○合資以搖頭丸每1 顆200 至250 元
    、K 他命每1 公克450 元販入後，再以其所有之行動電話00
    00000000號或以被告丁○○所有之行動電話0000000000號作
    為聯繫管道，於附表一編號2 至4 所示之時、地，以搖頭丸
    每1 顆250 至300 元、K 他命每1 公克500 至700 元販賣搖
    頭丸及K 他命予附表一所示乙○○、己○○等人之事實，業
    據被告丙○○供稱：附表一所示交易對象打我行動電話給我
    ，我拿K 他命毒品給他們，錢是他們自動給我等語（詳見本
    院卷第49頁），並有證人即同案被告丁○○於本院審理時具
    結證述：我們各賣各的，毒品來源是我跟他合資買等語（詳
    見本院卷第181 至182 頁）明確，並有附表三編號1 至6 所
    示之扣案物品可證，另有下列證據足資認定：
１、就附表一編號2 、4 有關被告丙○○販賣搖頭丸及K 他命予
    證人乙○○部分，業據證人乙○○於偵訊時具結證述：96年
    9 月12日我跟丙○○買20顆搖頭丸及10公克K 他命，總價15
    ,500 元 ，在丁○○土城住處樓下交付；96年10月4 日0 時
    34分25秒、0 時50分17秒、1 時0 分43秒、1 時6 分18秒通
    訊監察譯文是我向丙○○買K 他命，本來是外國朋友要跟他
    買的，後來是我去，在西門徒步區內，向小偉買K 他命等語
    （詳見偵查卷第217 、223 至224 頁），核與其於本院審理
    時具結證述：卷附之96年9 月12日14時48分54秒、14時58分
    22 秒 、16時35分18秒及16時40分10秒之通訊監察譯文均是
    我跟丙○○的對話，該次交易是丙○○交毒品給我，我交錢
    給他，丁○○沒有出現，丙○○也沒有說是丁○○賣毒品給
    我或是幫丁○○轉交毒品；我都是打0000000000的電話，何
    人接電話就跟何人買毒品，我並不會說是要跟丁○○買毒品
    並請他們轉達；96年10月4 日本來是介紹外國朋友向丁○○
    買毒品，後來沒有買成，所以我自己向丙○○買毒品，我打
    丙○○0000000000電話，我錢交給丙○○，丙○○拿毒品給
    我等語（詳見本院卷第135 至138 、139 至140 頁）之情節
    大致相合，並有渠等於96年9 月12日14時48分54秒、14時58
    分22秒、16時35分18秒及16時40分10秒行動電話0000000000
    號（丁○○）與0000000000號（乙○○）及96年10月4 日0
    時34分25秒、0 時50分17秒、1 時0 分43秒、0 時6 分18秒
    行動電話0000000000號（丙○○）與0000000000號（乙○○
    ）通訊監察譯文（詳見偵查卷第53、142 頁反面及本院譯文
    卷第41、171 、184 頁）在卷可證，並有證人即被告丁○○
    於偵訊及本院審理時具結證述：96年9 月12日14時48分與乙○○的通訊監察譯文是丙○○用我的電話賣搖頭丸、K 他命
    給乙○○，當時我在睡覺，我睡醒後，丙○○跟我說他拿搖
    頭丸、K 他命給乙○○；我並沒有交代丙○○把毒品拿給乙○○，也沒有授權丙○○幫我賣毒品等語（詳見偵查卷第20
    2 、229 頁、本院卷第182 至183 頁）；又參酌證人乙○○
    於96年10月10日為警查獲其施用第二級毒品搖頭丸之犯行，
    經送勒戒處所觀察、勒戒後，認無繼續施用毒品傾向，經臺
    灣板橋地方法院檢察署（下稱板橋地檢署）檢察官以96年度
    毒偵字第9931號為不起訴處分確定在案，此有臺灣高等法院
    被告前案紀錄表及該不起訴處分書各1 份（詳見本院卷第83
    至86頁）在卷可證。是證人乙○○既有施用搖頭丸之習性，
    且經送觀察勒戒後由檢察官為不起訴處分確定，自無為供出
    毒品來源，以期減輕其刑之情，及其證述前後大致相符，並
    有前揭譯文可證，故證人乙○○前開證述核與事實相符，堪
    以採信。
２、附表一編號3 有關被告丙○○販賣搖頭丸、K 他命予證人己○○部分，業據證人己○○於偵訊時具結證述：96年9 月29
    日，我向丙○○買3 個搖頭丸、10公克K 他命，但不確定他
    有沒有拿給我；通訊監察譯文中「上」是搖頭丸、「下」是
    K 他命，「3 上10下」即指3 個搖頭丸、10公克K 他命等語
    （詳見偵查卷第232 至233 頁），核與其於本院審理時具結
    證述：我跟丙○○交易毒品一次，我主要聯絡對象是丙○○
    ，該次是朋友跟我一起買毒品，所以我比較有印象；與丙○○間並無任何仇怨，沒有人告訴我說我販賣毒品案件是丙○○供出的；96年9 月29日我向丙○○買K 他命及搖頭丸，但
    是丙○○只有拿K 他命給我，電話中丙○○並沒有說他沒有
    搖頭丸，是見面時才說沒有搖頭丸；譯文中所稱「3 上10下
    」，「上」是指搖頭丸，「下」是指K 他命等語（詳見本院
    卷第147 至148 頁），並有96年9 月29日21時23分48秒行動
    電話0000000000號（丙○○）與0000000000號（己○○）通
    訊監察譯文（詳見偵查卷第53頁及本院譯文卷第178 頁）在
    卷可證；況被告丙○○雖於本院審理時證稱：己○○認為是
    我檢舉他販賣毒品，我跟拿本案筆錄給他看並跟他說清楚，
    己○○說是丁○○交保出來後跟他說我在警局亂說云云（詳
    見本院卷第175 頁），然查證人己○○於96年間涉犯轉讓第
    二級毒品及販賣第三、四級毒品罪嫌，業經板橋地檢署檢察
    官以97年度偵字第4357、6069號提起公訴乙節，此有臺灣高
    等法院被告前案紀錄表及起訴書各1 份（詳見本院卷第88至
    92頁）在卷可證，觀諸證人己○○前開案件，並無被告丙○○指證己○○販賣毒品，且被告丙○○於本案警詢時，亦未
    指證己○○販賣毒品甚明，則證人己○○應無因而虛詞構陷
    被告丙○○之情。是證人己○○上開證述前後相符，並有上
    開譯文可證，則證人己○○上開證述，堪已採信。復徵諸被
    告丙○○與證人己○○雖已於電話中談妥交易買賣搖頭丸及
    K 他命，但俟實際交易時，被告丙○○僅販售並交付K 他命
    予己○○，搖頭丸部分既未予交付，則被告丙○○販賣搖頭
    丸予證人己○○之犯行，顯屬未遂。
３、況徵諸被告丙○○於警詢時供稱：我只有幫丁○○拿毒品給
    購買毒品的人跟收錢回來給丁○○而已云云（詳見偵查卷第
    30頁），及於偵訊時供稱：我只幫丁○○下樓開門，因為丁○○的朋友找他，我沒幫丁○○送毒品或收錢；接電話的人
    不是我（詳見偵查卷第84、116 頁），卻於偵訊時又供稱：
    我住丁○○家，丁○○打電話要我拿東西給他朋友，我一開
    始用各種理由敷衍，後來找不到理由，我只有口頭上答應他
    ，實際上並沒有拿毒品賣給他朋友，他朋友也會打電話給我
    說是丁○○交代的，要跟我拿毒品，但我都拒絕，叫他們直
    接跟丁○○拿云云（詳見偵查卷第174 頁），再於偵訊時供
    稱：丁○○不在時，要我拿到樓下給人家，但是只有1 、2
    次，我不知道裡面有什麼東西，我也沒有收錢云云（詳見偵
    查卷第238 頁），以及於本院羈押庭訊問時供稱：我沒有幫
    忙拿，若我有拿的話，我自己會有印象，所以我並沒有幫忙
    拿毒品給別人云云（本院96年度聲羈字第890 號卷第7 頁）
    ，復於本院訊問時供稱：丁○○曾經叫我拿東西到樓下，用
    信封裝著，我不知道裡面是什麼，我並沒有收錢，總共送給
    二個人，但是名字不知道，我沒有幫丁○○接電話云云（詳
    見本院卷第19頁），又於本院訊問時供稱：我知道我交付的
    東西是K 他命，至於有無搖頭丸我不清楚，因為是包起來的
    ，丁○○把毒品放在他家桌上，我幫他送過去，我會留紙條
    或是事後跟他說云云（詳見本院卷第49、50至51頁），是被
    告丙○○對其究竟有無接聽電話、交付毒品或收錢等情，一
    再翻異其詞，另被告丙○○於本院審理時先證述：96年10月
    4 日在西門徒步區，我拿K 他命給乙○○，是丁○○交代我
    拿過去，乙○○給我1,700 元，我拿回去給丁○○；該K 他
    命是丁○○拿給我的，因當天有人到丁○○家，丁○○要我
    開他的車去，並留乙○○的電話給我云云（詳見本院卷第17
    4 頁），卻又於同日審理時證稱：96年10月4 日我交給外國
    人，不是交給乙○○，乙○○並未到場，他只跟我通電話云
    云（詳見本院卷第176 頁），顯見被告丙○○前開辯解係卸
    責之詞，殊難逕予採信。
４、因而，被告丙○○於附表一編號2 至4 所示之時、地販賣搖
    頭丸、K 他命予乙○○、己○○之事實，足堪認定。
(三)、再者，被告丁○○及丙○○就附表一編號2 至4 、附表二編
    號1 至14所示之販賣第二、三級毒品之犯行，彼此間並無犯
    意聯絡及行為分擔而為共同正犯乙節，詳如下列有關乙、無
    罪部分之論述。
(四)、綜上所述，本件事證已臻明確，被告丁○○、丙○○之犯行
    洵堪認定，應予依法論科。
二、論罪科刑部分：
(一)、論罪部分：
１、就附表一編號2 至4 、附表二編號1 至14所示，核被告丙○○、丁○○所為，係犯毒品危害防制條例第4 條第2 項、第
    3 項之販賣第二、三級毒品罪、同條例第4 條第6 項、第2
    項之犯賣第二級毒品未遂罪及同條例第8 條第4 項之轉讓第
    四級毒品罪（詳如附表一編號2 至4 、附表二編號1 至14所
    示）。被告丁○○所犯附表二編號3 所示犯賣第二級毒品未
    遂罪部分，應依刑法第25條第2 項之規定，減輕其刑，另公
    訴人認此部分係犯同條例第4 條第2 項之販賣第二級毒品既
    遂罪，尚有未洽，附予敘明。
２、又被告丁○○、丙○○於販賣及轉讓毒品前持有毒品低度行
    為，應為販賣及轉讓毒品之高度行為所吸收，均不另論罪。
３、另就附表一編號2 及附表二編號2 、4 、12、13、14所示部
    分均被告丙○○及丁○○分別於同一行為中同時販賣第二、
    三級毒品，及附表一編號3 所示被告丙○○於一行為中同時
    販賣第三級毒品既遂及販賣第二級毒品未遂，以及就附表二
    編號6 所示被告丁○○於同一交付行為中同時販賣第三級毒
    品及轉讓第二級毒品，均係一行為同時觸犯數罪名，為想像
    競合犯，應從一重即販賣第二級毒品罪、販賣第二級毒品未
    遂罪、販賣第三級毒品罪處斷（詳如附表一編號2 、3 及附
    表二編號2 、4 、12至14所示宣告罪名所示），至公訴人認
    應予分論併罰云云，容有未洽。
４、被告丙○○就附表一編號2 至4 所示宣告罪名即販賣第二級
    毒品2 次行為、販賣第三級毒品1 次行為，及被告丁○○就
    附表二編號1 至14所示宣告罪名即販賣第二級毒品6 次行為
    、販賣第三級毒品8 次行為，均犯意各別，行為互殊，各應
    予分論併罰。另按意圖營利而販入第二級毒品，雖未及賣出
    ，仍依販賣既遂罪論處。但如意圖營利而販入第二級毒品後
    ，第一次販賣與他人之行為，此乃接續原先販入之犯意而為
    ，不論其行為屬既遂或未遂，應認基於單一犯意之接續行為
    ，不能認係基於概括犯意之連續二行為，而以連續犯論處。
    其第一次之販入及賣出行為既已完成，第二次以後之賣出行
    為，應以其是否完成賣出行為，作為判斷既遂或未遂之準據
    ，並以其是否基於概括犯意為之，而依連續犯論處。不能認
    行為人既以營利之意圖而販入毒品後，其嗣後之任一次賣出
    行為，不論其是否既遂或未遂，均接續原先販入之犯意，論
    以販賣既遂罪，最高法院90年度台上字第7046號判決意旨足
    資參照，且所謂集合犯，則指數犯罪構成要件中，本即預定
    有數個同種類之行為將反覆實行，雖其特質為行為含有反覆
    實行複數行為而評價為包括一罪，但並非所有反覆實行之行
    為，皆一律認為包括一罪，仍須從行為人之主觀犯意自始基
    於概括性，行為之時空上具有密切關係，且依社會通念，認
    為屬包括一罪為合理適當時，才足以構成；否則仍應依實質
    競合併合處罰。被告丙○○、丁○○購得搖頭丸、K 他命後
    ，分別販售予戊○○、乙○○、己○○等人多次，且時間並
    非接續，殊難認被告丙○○、丁○○主觀上自始預定有數個
    同種類之販毒行為將反覆實行；並且被告丙○○、丁○○多
    次販賣搖頭丸、K 他命，致毒品氾濫，嚴重危害國人身心健
    康之犯罪結果，依社會通念，難認評價為包括一罪為合理適
    當（最高法院96年台上字第1850號、3531號、4969號、5568
    號、5945號判決參照），故辯護人為被告丁○○辯護稱：被
    告丁○○於案發前向綽號「老鼠」之成年男子購得同一批之
    搖頭丸及K 他命，則附表一編號1 至14被告丁○○販賣第二
    級毒品罪及附表一編號10至14被告丁○○販賣第三級毒品罪
    ，分別係屬集合犯云云，顯有未洽。
(二)、科刑部分：爰審酌被告丙○○、丁○○之素行、犯罪之動機
    、目的、手段，且均年輕力壯，明知毒品戕害他人身心健康
    ，為謀私利，竟仍予販賣、轉讓，且販賣、轉讓之數量，影
    響社會治安之程度及行為之惡性非輕，以及渠等犯罪後之態
    度等一切情狀，分別量處如主文所示之刑，並各定應執行之
    刑，以資懲儆。
(三)、沒收部分：
１、扣案如附表三編號2 至4 所示之搖頭丸、K 他命及一粒眠，
    業經鑑驗屬實，已如前述，分別屬毒品危害防制條例第2 條
    第1 項第2 、3 、4 款所規定之第二、三、四級毒品，均屬
    違禁物，且其中包裝附表三編號3 所示K 他命之塑膠袋，因
    該等毒品均屬細粉末沾黏包裝之塑膠袋上而難以析離，則扣
    案附表三編號2 所示之搖頭丸既為本案查獲之第二級毒品，
    爰依毒品危害防制條例第18條第1 項前段之規定，均併予宣
    告沒收銷燬之，而附表三編號3 及4 所示之K 他命及一粒眠
    ，依刑法第38條第1 項第1 款之規定，均併予宣告沒收（最
    高法院96年度臺上字第727 號判決意旨足參）。至扣案如附
    表三編號1 所示之第二級毒品甲基安非他命，雖經鑑驗屬實
    ，但核與本案被告丁○○及丙○○販賣第二級毒品搖頭丸、
    販賣第三級毒品K 他命或轉讓第四級毒品一粒眠無涉，則本
    院自毋庸併予宣告沒收銷燬之或沒收，附此敘明。
２、扣案如附表三編號5 至7 所示之物品，分別係被告丁○○及
    丙○○所有並供本件犯罪之用，業據被告丁○○供述明確（
    詳見本院卷第181 、188 頁），爰依毒品危害防制條例第19
    條第1 項之規定，均併予宣告沒收
３、扣案如附表三編號8 所示之行動電話，係劉慧嫻所有且核與
    本案無涉，以及扣案如附表三編號9 所示之吸食器1 組，係
    被告丙○○所有並供其施用毒品用乙節，業據劉慧嫻及丙○○供述明確（詳見偵查卷第175 頁、本院卷第19頁），且被
    告丙○○於96年10月4 日12時許，在前揭被告丁○○住處施
    用第二級毒品甲基安非他命之犯行，業經本院以97年度簡字
    第230 號刑事簡易判決處有期徒刑3 月，並得易科罰金確定
    在案，此有該判決書1 份（詳見本院卷第121 至124 頁）附
    卷可證，則扣案如附表三編號7 、8 所示之物品，本院自毋
    庸併予宣告沒收，附此敘明。
４、被告丙○○、丁○○販賣第二、三級毒品所得分別如附表一
    編號2 至4 、附表二編號1 至14所示，均應依毒品危害防制
    條例第19條第1 項之規定沒收之，如全部或一部不能沒收時
    ，以其財產抵償之，惟因其等犯罪所得為金錢，故尚無同條
    項所定追徵其價額之問題，附此敘明。
乙、無罪部分：
一、公訴意旨略以：被告丁○○、丙○○意圖營利，於不詳時、
    地，向真實姓名年籍不詳之人、綽號「老鼠」之成年男子，
    共同販入數量不詳之MDMA、K 他命後，再以電話號碼000000
    0000號（丁○○）、0000000000號（丙○○）行動電話門號
    為聯絡管道，被告丁○○與被告丙○○共同為附表一編號1
    所示販賣第三級毒品予戊○○、被告丙○○與丁○○共同為
    附表二編號1 至14所示有關被告丁○○販賣第二級毒品搖頭
    丸及第三級毒品K 他命予戊○○等人及被告丁○○與丙○○
    共同為附表一編號2 至4 有關被告丙○○販賣第二級毒品搖
    頭丸及第三級毒品K 他命予戊○○等人之行為，因而認被告
    丙○○就附表二所示部分涉犯販賣第二、三級毒品罪嫌及被
    告丁○○就附表一所示部分涉犯販賣第二、三級毒品罪嫌。
二、按犯罪事實應依證據認定之，無證據不得認定其犯罪事實；
    又不能證明被告犯罪者，即應諭知無罪之判決，刑事訴訟法
    第154 條第2 項、第301 條第1 項分別定有明文。再按事實
    之認定，應憑證據，如未能發現相當證據，或證據不足以證
    明，自不能以推測或擬制之方法，為裁判基礎；苟積極證據
    不足為不利於被告事實之認定時，即應為有利於被告之認定
    ；又認定犯罪事實所憑之證據，雖不以直接證據為限，間接
    證據亦包括在內，然而無論直接證據或間接證據，其為訴訟
    上之證明，須於通常一般之人均不致有所懷疑，而得確信其
    為真實之程度者，始得據為有罪之認定，倘其證明尚未達到
    此一程度，而有合理之懷疑存在而無從使事實審法院得有罪
    之確信時，即應由法院為諭知被告無罪之判決，最高法院40
    年臺上字第86號、30年上字第816 號、76年度臺上字第4986
    號判例意旨足資參照。
三、公訴人認被告丙○○、丁○○共同為上開販賣第二、三級毒
    品犯行，無非以被告丙○○、丁○○之供述、證人戊○○、
    乙○○、己○○之證述、前揭通訊監察譯文及扣案如附表三
    所示之物品為其主要論據。惟訊據被告丙○○及丁○○均堅
    決否認有何共同為附表一、二所示之販賣第二、三級毒品犯
    行，被告丙○○辯稱：伊僅是幫丁○○拿毒品給乙○○及己○○等語置辯，及被告丁○○辯稱：伊和丙○○是各自販賣
    等語置辯。
四、經查：
(一)、就附表一編號1 有關被告丙○○販賣K 他命予證人戊○○部
    分，雖據證人戊○○於偵訊及本院審理時具結證述：我於被
    收押前超過2 個月前以電話向丙○○在土城明德路邊買過一
    次K 他命10公克，5 千元；於96年8 月份向丙○○買K 他命
    ，我打電話給丙○○說我要K 他命，丙○○交給我K 他命，
    我錢交給丙○○，是在丁○○土城市○○路住處樓下交貨；
    只跟丙○○買過一次毒品即96年8 月份；丙○○的電話我沒
    印象；丙○○先到丁○○家樓下等我，我來時，丙○○已經
    在那裡，我不知道他從哪裡來，交易完成後我就先離開了等
    語（詳見偵查卷第159 、211 頁及本院卷第128 至131 、13
    4 頁），然卷內並無其他補強證據以實其說，則僅證人戊○○證述，尚不足為不利於被告丙○○之認定。
(二)、再查被告丙○○及丁○○係各自為附表一編號2 至4 、附表
    二編號1 至14所示之販賣第二、三級毒品之犯行，彼此間並
    無犯意聯絡及行為分擔而為共同正犯乙節，業據被告丁○○
    於偵訊時供稱：伊和丙○○一起買回來搖頭丸及K 他命，一
    起販賣；各自對外販賣，有賺部分，各自收下，但是要繳回
    買進K 他命及搖頭丸的本金等語（詳見偵查卷第108 至109
    頁），及於本院訊問時供述：伊和丙○○合資購買毒品，由
    伊打電話給「老鼠」，由「老鼠」送到伊家，再當場由我們
    二人決定買多少，當場取走各自部分，各自販賣，不會分販
    賣所得，附表二是伊自己賣，丙○○沒有跟伊一起賣等語（
    詳見本院卷第68頁），以及於本院審理時具結證述：伊及丙○○各自賣，毒品來源是渠等合資購買，附表二所列伊販賣
    部分，丙○○沒有幫忙，伊賣得的錢沒有分給丙○○；偵訊
    稱丙○○幫忙是因為他要伊把事情擔下來等語（詳見本院卷
    第181 至182 頁）甚明，並參酌證人戊○○於本院審理時證
    述：我打電話給丙○○說我要K 他命，我不知道丁○○是否
    知情，我並沒有告訴丁○○；我和丙○○接洽時，丙○○沒
    有說是丁○○要他交給我或是轉交給我；交易時，丁○○並
    不在；我不知道講電話時，丁○○是否在旁邊，但該次買賣
    毒品交易過程中，沒有聽到或是見到丁○○；我跟丁○○交
    易過程中，丙○○沒有出現；96年8 月間，我打電話給丁○○，但他沒有接電話，所以我打電話給丙○○，因為我知道
    丙○○有使用K 他命，所以我想向他買，之後知道丁○○有
    毒品，就向丁○○買等語；96年8 月間那次，丙○○先到丁○○家樓下等我，我來時，丙○○已經在那裡了，我不知道
    他從哪裡來，交易完成後我就先離開了等語（詳見本院卷第
    129 、131 、132 、134 頁），及證人乙○○於本院審理時
    具結證述：96年10月4 日通訊監察譯文中所稱豆花有跟你說
    收多少嗎，丙○○回答85，我是要問他們要收多少，「85」
    是指我外國朋友買毒品的價格，1 公克K 他命850 元，是丙○○拿毒品給我，不知道該毒品是否是丁○○提供；我於附
    表二編號9 、11、14即96年9 月19、20、30日向劉成交易購
    買毒品時，丙○○並沒有出現等語（詳見本院卷第138 、14
    0 至142 頁），以及證人己○○於本院審理時具結證述：我
    打電話給丙○○時，找不到他人，我會打電話給丁○○，請
    他幫我找丙○○，我並沒有向丁○○買毒品等語（詳見本院
    卷第146 頁），是證人戊○○、乙○○、己○○既均已指證
    被告丙○○及丁○○販賣第二、三級毒品予渠等，渠等自無
    偏袒被告丙○○及丁○○之理，且渠等證述亦核與被告丁○○供述相符，均堪以採認；又觀諸96年9 月12日通訊監聽譯
    文（詳見偵查卷第53頁、本院監聽譯文卷第41、171 頁）所
    示，證人乙○○於電話中提及「5 個上面2 個下面」，且請
    被告丙○○以信封裝，及證人乙○○到約定交易地點後，始
    再向被告丙○○要「一個粉紅色」，被告丙○○立即於電話
    中答覆「好，一個沒關係。」，並無如被告丙○○所辯稱：
    伊問丁○○，丁○○說可以云云（詳見本院卷第176 頁），
    核與被告丙○○辯稱：斯時丁○○在睡覺云云（詳見本院卷
    第172 頁）不符；至被告丁○○雖於偵訊時供稱：伊和丙○○一起買搖頭丸及K 他命，一起販賣；各自對外販賣，有賺
    部分，各自收下，但是要繳回買進K 他命及搖頭丸的本金；
    伊和丙○○一起販賣K 他命及搖頭丸給不特定人；我們打算
    一起對外販賣K 他命、搖頭丸；我們先聯絡朋友，問朋友要
    不要買K 他命、搖頭丸，並請他們幫我們介紹，我們販賣毒
    品的資金來源是向朋友借的；客人打電話給我或丙○○，約
    交易時間、地點及數量、毒品種類，我們依客人需求將K 他
    命或搖頭丸送到與客人約定的地點，再向客人收錢，並且當
    場交付K 他命、搖頭丸云云（詳見偵查卷第108 至109 、16
    9 、130 至131 、190 至192 、193 頁），惟被告丁○○與
    被告丙○○雖合資購得搖頭丸及K 他命，已如前述，但渠等
    就附表一編號2 至4 及附表二編號1 至14所示之販賣毒品犯
    行是否果為如何之謀議、犯意聯絡等情，被告丁○○前開偵
    訊時之供述顯有未明，殊難僅以被告丙○○就附表一編號2
    部分以被告丁○○所有之行動電話0000000000號與證人乙○○聯繫毒品交易事宜，而遽認被告丙○○與丁○○有犯意聯
    絡或行為分擔。故被告丙○○及丁○○均辯稱渠等就上開犯
    行部分並未共犯等語，足堪採信。
五、綜上所述，本件依調查所得證據尚不足以證明被告丙○○與
    丁○○共同為附表一編號1 所示之販賣第三級毒品K 他命予
    戊○○及與被告丁○○共同為附表二所示之販賣第二、三級
    毒品之犯行，以及被告丁○○與被告丙○○共同為附表一編
    號2 至4 所示之販賣第二、三級毒品之犯行，此外，復查無
    其他積極證據足資證明被告丙○○及丁○○有前述犯行。則
    揆諸前開說明，犯罪尚屬不能證明，應為無罪之諭知。
據上論斷，應依刑事訴訟法第299 條第1 項前段、第301 條第1
項，毒品危害防制條例第4 條第2 項、第3 項、第6 項、第8 條
第4 項、第18條第1 項前段、第19條第1 項，刑法第11條前段、
第25條第2 項、第55條、第51條第5 款、第38條第1 項第1 款，
判決如主文。
本案經檢察官彭聖斐到庭執行職務。
中    華    民    國    97    年    8     月    15    日
                  刑事第六庭審判長法  官  高文淵
                                  法  官  古秋菊
                                  法  官  饒金鳳
以上正本證明與原本無異。
如不服本判決，應於判決送達後10日內，向本院提出上訴書狀，
且上訴書狀應敘述具體理由，而上訴書狀未敘述上訴理由者，應
於上訴期間（即自收受判決書之翌日起算10日）屆滿後20日內補
提理由書。
                                  書記官  王春森
中    華    民    國    97    年    8     月    15    日
附表一：丙○○販賣毒品明細
 ┌──┬────┬────┬────┬───────┬────┬────┬────┬────┐
 │編號│交易時間│交易地點│交易對象│交易毒品之種類│所犯法條│宣告罪名│宣 告 刑│未扣案之│
 │    │        │        │        │、數量、價格（│        │        │        │販毒所得│
 │    │        │        │        │新臺幣）暨相關│        │        │        │        │
 │    │        │        │        │通訊監察譯文  │        │        │        │        │
 ├──┼────┼────┼────┼───────┼────┼────┼────┼────┤
 │ 1  │96年8 月│臺北縣土│戊○○  │K 他命10公克  │毒品危害│無罪    │無      │無      │
 │    │間某日  │城市明德│（以其行├───────┤防制條例│        │        │        │
 │    │        │路1 段44│動電話09│5,000 元      │第4 條第│        │        │        │
 │    │        │號3樓 劉│00000000│              │3 項    │        │        │        │
 │    │        │成威住處│號與陳谷│              │        │        │        │        │
 │    │        │樓下    │儀聯繫）│              │        │        │        │        │
 ├──┼────┼────┼────┼───────┼────┼────┼────┼────┤
 │ 2  │96年9 月│同上    │乙○○  │搖頭丸20顆及K │毒品危害│販賣第二│有期徒刑│新臺幣壹│
 │    │12 日16 │        │（以其行│他命10公克（起│防制條例│級毒品罪│柒年陸月│萬伍千伍│
 │    │時40分許│        │動電話  │訴書附表一編號│第4 條第│        │        │佰元    │
 │    │        │        │00000000│2 誤載為「數量│2 項、第│        │        │        │
 │    │        │        │46號與陳│均不詳」）    │3 項    │        │        │        │
 │    │        │        │谷儀持用├───────┤        │        │        │        │
 │    │        │        │丁○○所│合計15,500元  │        │        │        │        │
 │    │        │        │有之行動├───────┤        │        │        │        │
 │    │        │        │電話0911│行動電話      │        │        │        │        │
 │    │        │        │502411號│0000000000號96│        │        │        │        │
 │    │        │        │聯繫）  │年9 月12日14時│        │        │        │        │
 │    │        │        │        │48分54秒、14時│        │        │        │        │
 │    │        │        │        │58分22秒、16時│        │        │        │        │
 │    │        │        │        │35分18秒、16時│        │        │        │        │
 │    │        │        │        │40分10秒通訊監│        │        │        │        │
 │    │        │        │        │察譯文（偵卷第│        │        │        │        │
 │    │        │        │        │53頁及本院譯文│        │        │        │        │
 │    │        │        │        │卷第41、171 頁│        │        │        │        │
 │    │        │        │        │）            │        │        │        │        │
 ├──┼────┼────┼────┼───────┼────┼────┼────┼────┤
 │ 3  │96年9 月│臺北縣土│己○○  │搖頭丸3 個、K │毒品危害│販賣第二│有期徒刑│新臺幣伍│
 │    │29 日21 │城市某地│（以其行│他命10公克，實│防制條例│級毒品未│參年拾月│仟元    │
 │    │時許    │        │動電話09│際交易標的為K │第4 條第│遂罪    │        │        │
 │    │        │        │00000000│他命10公克    │第3 項及│        │        │        │
 │    │        │        │號與陳谷├───────┤同條第6 │        │        │        │
 │    │        │        │儀行動電│5,000 元      │項、第2 │        │        │        │
 │    │        │        │話093057├───────┤項      │        │        │        │
 │    │        │        │4650號聯│行動電話      │        │        │        │        │
 │    │        │        │繫）    │0000000000號96│        │        │        │        │
 │    │        │        │        │年9 月29日21時│        │        │        │        │
 │    │        │        │        │23分48秒通訊監│        │        │        │        │
 │    │        │        │        │察譯文（本院譯│        │        │        │        │
 │    │        │        │        │文卷第178 頁）│        │        │        │        │
 ├──┼────┼────┼────┼───────┼────┼────┼────┼────┤
 │ 4  │95年10月│臺北市萬│乙○○  │K 他命2 公克  │毒品危害│販賣第三│有期徒刑│新臺幣壹│
 │    │4 日1 時│華區西門│（以其行├───────┤防制條例│級毒品罪│伍年陸月│仟柒佰元│
 │    │許      │町某處  │動電話09│1,700元       │第4 條第│        │        │        │
 │    │        │        │00000000├───────┤3 項    │        │        │        │
 │    │        │        │號與陳谷│行動電話      │        │        │        │        │
 │    │        │        │儀行動電│0000000000號96│        │        │        │        │
 │    │        │        │話093057│年10月4 日0 時│        │        │        │        │
 │    │        │        │4650號聯│34分25秒、0 時│        │        │        │        │
 │    │        │        │繫）    │50分17秒、1 時│        │        │        │        │
 │    │        │        │        │0 分43秒、1 時│        │        │        │        │
 │    │        │        │        │6 分18秒通訊監│        │        │        │        │
 │    │        │        │        │察譯文（偵查卷│        │        │        │        │
 │    │        │        │        │第142 頁反面、│        │        │        │        │
 │    │        │        │        │本院譯文卷第  │        │        │        │        │
 │    │        │        │        │184 頁）      │        │        │        │        │
 ├──┴────┴────┴────┴───────┴────┴────┼────┼────┤
 │合計（應執行之刑）                                                    │有期徒刑│新臺幣貳│
 │                                                                      │捌年    │萬貳仟貳│
 │                                                                      │        │佰元    │
 └───────────────────────────────────┴────┴────┘
 附表二：丁○○販賣毒品明細
 ┌──┬────┬────┬────┬───────┬────┬────┬────┬────┐
 │編號│交易時間│交易地點│交易對象│交易毒品之種類│所犯法條│宣告罪名│宣 告 刑│未扣案之│
 │    │        │        │        │、數量、價格（│        │        │        │販毒所得│
 │    │        │        │        │新臺幣）暨相關│        │        │        │        │
 │    │        │        │        │通訊監察譯文  │        │        │        │        │
 ├──┼────┼────┼────┼───────┼────┼────┼────┼────┤
 │ 1  │96年9 月│臺北縣中│綽號「阿│K 他命6 公克  │毒品危害│販賣第三│有期徒刑│新臺幣肆│
 │    │10日20時│和市民安│貴」之成├───────┤防制條例│級毒品罪│伍年貳月│仟元    │
 │    │許      │路附近  │年男子  │4,000 元      │第4 條第│        │        │        │
 │    │        │        │（以其行├───────┤3 項    │        │        │        │
 │    │        │        │動電話09│行動電話      │        │        │        │        │
 │    │        │        │00000000│0000000000號96│        │        │        │        │
 │    │        │        │號與劉成│年9 月10日15時│        │        │        │        │
 │    │        │        │威行動電│56分37秒、18時│        │        │        │        │
 │    │        │        │話091150│30分6 秒、19時│        │        │        │        │
 │    │        │        │2411號聯│42分58秒、20時│        │        │        │        │
 │    │        │        │繫）    │12 分3秒通訊監│        │        │        │        │
 │    │        │        │        │察譯文（偵查卷│        │        │        │        │
 │    │        │        │        │第134 至反面、│        │        │        │        │
 │    │        │        │        │本院譯文卷第34│        │        │        │        │
 │    │        │        │        │頁）          │        │        │        │        │
 ├──┼────┼────┼────┼───────┼────┼────┼────┼────┤
 │ 2  │96年9 月│丁○○位│綽號「小│搖頭丸6 顆、K │毒品危害│販賣第二│有期徒刑│新臺幣貳│
 │    │10日19時│於臺北縣│胖」之成│他命1 公克    │防制條例│級毒品罪│柒年貳月│仟壹佰元│
 │    │許      │土城市明│年男子  ├───────┤第4 條第│        │        │        │
 │    │        │德路1 段│（以其行│搖頭丸部分1,50│2 項、第│        │        │        │
 │    │        │44號3 樓│動電話09│0 元、K 他命部│3 項    │        │        │        │
 │    │        │住處附近│00000000│分600 元，合計│        │        │        │        │
 │    │        │        │號與劉成│2,100 元      │        │        │        │        │
 │    │        │        │威行動電├───────┤        │        │        │        │
 │    │        │        │話091150│行動電話      │        │        │        │        │
 │    │        │        │2411號聯│0000000000號96│        │        │        │        │
 │    │        │        │繫）    │年9 月10日19時│        │        │        │        │
 │    │        │        │        │11分3 秒、21時│        │        │        │        │
 │    │        │        │        │31分16秒、21時│        │        │        │        │
 │    │        │        │        │40分53秒、21時│        │        │        │        │
 │    │        │        │        │40 分53 秒、22│        │        │        │        │
 │    │        │        │        │時9 分40秒通訊│        │        │        │        │
 │    │        │        │        │監察譯文（偵查│        │        │        │        │
 │    │        │        │        │卷第134 頁反面│        │        │        │        │
 │    │        │        │        │至135 頁及本院│        │        │        │        │
 │    │        │        │        │譯文卷第34至35│        │        │        │        │
 │    │        │        │        │頁）          │        │        │        │        │
 ├──┼────┼────┼────┼───────┼────┼────┼────┼────┤
 │ 3  │96年9 月│臺北縣樹│綽號「阿│K 他命2 公克（│毒品危害│販賣第三│有期徒刑│新臺幣壹│
 │    │12日23時│林市中正│風」之成│起訴書附表二編│防制條例│級毒品罪│伍年貳月│仟元    │
 │    │許      │路附近某│年男子  │號3 數量誤載為│第4 條第│        │        │        │
 │    │        │處      │（以其行│「不詳」）    │3 項    │        │        │        │
 │    │        │        │動電話09├───────┤        │        │        │        │
 │    │        │        │00000000│1,000 元      │        │        │        │        │
 │    │        │        │號與劉成├───────┤        │        │        │        │
 │    │        │        │威行動電│行動電話      │        │        │        │        │
 │    │        │        │話091150│0000000000號96│        │        │        │        │
 │    │        │        │2411號聯│年9 月12日20時│        │        │        │        │
 │    │        │        │繫）    │15分33秒、22時│        │        │        │        │
 │    │        │        │        │39分44秒、23時│        │        │        │        │
 │    │        │        │        │20分52秒、23時│        │        │        │        │
 │    │        │        │        │26 分21 秒通訊│        │        │        │        │
 │    │        │        │        │監察譯文（偵查│        │        │        │        │
 │    │        │        │        │卷第54頁及本院│        │        │        │        │
 │    │        │        │        │譯文卷第42頁）│        │        │        │        │
 ├──┼────┼────┼────┼───────┼────┼────┼────┼────┤
 │ 4  │96年9 月│不詳    │綽號「阿│搖頭丸4 顆、K │毒品危害│販賣第二│有期徒刑│新臺幣參│
 │    │17日21時│        │貴」之成│他命5 公      │防制條例│級毒品罪│柒年貳月│仟玖佰元│
 │    │許      │        │年男子  ├───────┤第4 條第│        │        │        │
 │    │        │        │（以其行│合計3,900元   │2 項、第│        │        │        │
 │    │        │        │動電話09├───────┤3 項    │        │        │        │
 │    │        │        │00000000│行動電話      │        │        │        │        │
 │    │        │        │號與劉成│0000000000號96│        │        │        │        │
 │    │        │        │威行動電│年9 月17日21時│        │        │        │        │
 │    │        │        │話091150│27分54秒、21時│        │        │        │        │
 │    │        │        │2411號聯│57分45秒通訊監│        │        │        │        │
 │    │        │        │繫）    │察譯文（偵查卷│        │        │        │        │
 │    │        │        │        │第64頁及本院譯│        │        │        │        │
 │    │        │        │        │文卷第80至81頁│        │        │        │        │
 │    │        │        │        │）            │        │        │        │        │
 ├──┼────┼────┼────┼───────┼────┼────┼────┼────┤
 │ 5  │96年9 月│臺北縣土│綽號「蘋│K 他命2 公克  │毒品危害│販賣第三│有期徒刑│新臺幣壹│
 │    │17日21時│城市明德│果」之人├───────┤防制條例│級毒品罪│伍年貳月│仟元    │
 │    │許      │路丁○○│之成年男│1,000元       │第4 條第│        │        │        │
 │    │        │住處附近│性友人  ├───────┤3 項    │        │        │        │
 │    │        │        │（以其行│行動電話      │        │        │        │        │
 │    │        │        │動電話09│0000000000號96│        │        │        │        │
 │    │        │        │00000000│年9 月17日21時│        │        │        │        │
 │    │        │        │號與劉成│39分22秒通訊監│        │        │        │        │
 │    │        │        │威行動電│察譯文1 份（偵│        │        │        │        │
 │    │        │        │話091150│查卷第64至65頁│        │        │        │        │
 │    │        │        │2411號聯│及本院譯文卷第│        │        │        │        │
 │    │        │        │繫）    │80至81頁）    │        │        │        │        │
 ├──┼────┼────┼────┼───────┼────┼────┼────┼────┤
 │ 6  │96年9 月│臺北縣板│戊○○  │K 他命50公克及│毒品危害│販賣第三│有期徒刑│新臺幣貳│
 │    │18日18時│橋市某地│（以其行│一粒眠20顆    │防制條例│級毒品罪│伍年參月│萬伍仟元│
 │    │許      │        │動電話09├───────┤第4 條第│        │        │        │
 │    │        │        │00000000│K 他命部分25, │3 項、第│        │        │        │
 │    │        │        │號與劉成│000 元，一粒眠│8 條第4 │        │        │        │
 │    │        │        │威之行動│部分係無償    │項      │        │        │        │
 │    │        │        │電話0911├───────┤        │        │        │        │
 │    │        │        │502411號│行動電話      │        │        │        │        │
 │    │        │        │聯繫）  │0000000000號96│        │        │        │        │
 │    │        │        │        │年9 月18日16時│        │        │        │        │
 │    │        │        │        │35分3 秒、18時│        │        │        │        │
 │    │        │        │        │15分32秒、20時│        │        │        │        │
 │    │        │        │        │23分1 秒通訊監│        │        │        │        │
 │    │        │        │        │察譯文（偵查卷│        │        │        │        │
 │    │        │        │        │第69至70頁及本│        │        │        │        │
 │    │        │        │        │院譯文卷第85至│        │        │        │        │
 │    │        │        │        │87頁）        │        │        │        │        │
 ├──┼────┼────┼────┼───────┼────┼────┼────┼────┤
 │ 7  │96年9 月│不詳    │綽號「蘋│K 他命5 公克  │毒品危害│販賣第三│有期徒刑│新臺幣參│
 │    │18日20時│        │果」之人├───────┤防制條例│級毒品罪│伍年貳月│仟元    │
 │    │許      │        │之成年男│3,000 元      │第4 條第│        │        │        │
 │    │        │        │性友人  ├───────┤3 項    │        │        │        │
 │    │        │        │（以其行│行動電話      │        │        │        │        │
 │    │        │        │動電話09│0000000000號96│        │        │        │        │
 │    │        │        │00000000│年9 月18日19時│        │        │        │        │
 │    │        │        │號與劉成│52分13秒通訊監│        │        │        │        │
 │    │        │        │威行動電│察譯文（偵查卷│        │        │        │        │
 │    │        │        │話091150│第70頁及本院譯│        │        │        │        │
 │    │        │        │2411號聯│文卷第86至87頁│        │        │        │        │
 │    │        │        │繫）    │）            │        │        │        │        │
 ├──┼────┼────┼────┼───────┼────┼────┼────┼────┤
 │ 8  │96年9 月│臺北縣中│綽號「阿│K 他命3 公克  │毒品危害│販賣第三│有期徒刑│新臺幣壹│
 │    │19日2 時│和市連城│貴」之成├───────┤防制條例│級毒品罪│伍年貳月│仟伍佰元│
 │    │許      │路與中正│年男子  │1,500元       │第4 條第│        │        │        │
 │    │        │路路口  │（以其行├───────┤3 項    │        │        │        │
 │    │        │        │動電話09│行動電話      │        │        │        │        │
 │    │        │        │00000000│0000000000號96│        │        │        │        │
 │    │        │        │號與劉成│年9 月19日1 時│        │        │        │        │
 │    │        │        │威行動電│54分23秒通訊監│        │        │        │        │
 │    │        │        │話091150│察譯文（偵查卷│        │        │        │        │
 │    │        │        │2411號聯│第73頁、本院譯│        │        │        │        │
 │    │        │        │繫）    │文卷第89頁）  │        │        │        │        │
 ├──┼────┼────┼────┼───────┼────┼────┼────┼────┤
 │ 9  │96年9 月│臺北市東│乙○○  │K 他命2 公克  │毒品危害│販賣第三│有期徒刑│新臺幣壹│
 │    │19日20時│區忠孝東│（以其行├───────┤防制條例│級毒品罪│伍年貳月│仟肆佰元│
 │    │許      │路某處頂│動電話09│1,400 元（起訴│第4 條第│        │        │        │
 │    │        │呱呱速食│00000000│書附表二編號9 │3 項    │        │        │        │
 │    │        │店      │號與劉成│誤載為「不詳」│        │        │        │        │
 │    │        │        │威行動電│）            │        │        │        │        │
 │    │        │        │話091150│              │        │        │        │        │
 │    │        │        │2411號聯├───────┤        │        │        │        │
 │    │        │        │繫）    │行動電話      │        │        │        │        │
 │    │        │        │        │0000000000號96│        │        │        │        │
 │    │        │        │        │年9 月19日18時│        │        │        │        │
 │    │        │        │        │59分30秒、19時│        │        │        │        │
 │    │        │        │        │52分28秒通訊監│        │        │        │        │
 │    │        │        │        │察譯文（偵查卷│        │        │        │        │
 │    │        │        │        │第136 頁、本院│        │        │        │        │
 │    │        │        │        │譯文卷第90頁）│        │        │        │        │
 ├──┼────┼────┼────┼───────┼────┼────┼────┼────┤
 │10  │96年9 月│丁○○位│戊○○  │搖頭丸10顆    │毒品危害│販賣第二│有期徒刑│新臺幣貳│
 │    │20日2 時│於臺北縣│（以其行├───────┤防制條例│級毒品罪│柒年貳月│仟伍佰元│
 │    │30分許  │土城市明│動電話09│2,500 元（起訴│第4 條第│        │        │        │
 │    │        │德路1 段│00000000│書附表二編號10│2 項    │        │        │        │
 │    │        │44號3 樓│號與劉成│誤載為「不詳」│        │        │        │        │
 │    │        │住處樓下│威之行動│）            │        │        │        │        │
 │    │        │（起訴書│電話0911├───────┤        │        │        │        │
 │    │        │附表二編│502411號│行動電話      │        │        │        │        │
 │    │        │號10誤載│聯繫）  │0000000000號96│        │        │        │        │
 │    │        │為「不詳│        │年9 月20日2 時│        │        │        │        │
 │    │        │」）    │        │30分46秒通訊監│        │        │        │        │
 │    │        │        │        │察譯文（本院譯│        │        │        │        │
 │    │        │        │        │文卷第91頁）  │        │        │        │        │
 ├──┼────┼────┼────┼───────┼────┼────┼────┼────┤
 │ 11 │96年9 月│臺北縣土│乙○○  │K 他命2 公克  │毒品危害│販賣第三│有期徒刑│新臺幣壹│
 │    │20日19時│城市明德│（以其行├───────┤防制條例│級毒品罪│伍年貳月│仟肆佰元│
 │    │許      │路丁○○│動電話09│1,400 元（起訴│第4 條第│        │        │        │
 │    │        │住處附近│0000000 │書附表二編號11│3 項    │        │        │        │
 │    │        │        │號與劉成│誤載為「不詳」│        │        │        │        │
 │    │        │        │威行動電│）            │        │        │        │        │
 │    │        │        │話091150├───────┤        │        │        │        │
 │    │        │        │2411號聯│行動電話      │        │        │        │        │
 │    │        │        │繫）    │0000000000號96│        │        │        │        │
 │    │        │        │        │年9 月20日17時│        │        │        │        │
 │    │        │        │        │27分56秒、18時│        │        │        │        │
 │    │        │        │        │8 分56秒、18時│        │        │        │        │
 │    │        │        │        │26分42秒通訊監│        │        │        │        │
 │    │        │        │        │察譯文（偵查卷│        │        │        │        │
 │    │        │        │        │第56頁、本院譯│        │        │        │        │
 │    │        │        │        │文卷第92頁）  │        │        │        │        │
 ├──┼────┼────┼────┼───────┼────┼────┼────┼────┤
 │ 12 │96年9 月│丁○○位│戊○○  │搖頭丸10顆、K │毒品危害│販賣第二│有期徒刑│新臺幣柒│
 │    │22日23時│於臺北縣│（以其行│他命10 公 克  │防制條例│級毒品罪│柒年貳月│仟伍佰元│
 │    │許      │土城市明│動電話09├───────┤第4 條第│        │        │        │
 │    │        │德路1 段│00000000│搖頭丸部分    │2 項、第│        │        │        │
 │    │        │44號3 樓│號與劉成│2,500 元、K 他│3 項    │        │        │        │
 │    │        │住處樓下│威之行動│命部分5,000 元│        │        │        │        │
 │    │        │（起訴書│電話0911│，合計7,500 元│        │        │        │        │
 │    │        │附表二編│502411號│（起訴書附表二│        │        │        │        │
 │    │        │號10誤載│聯繫）  │編號12誤載為「│        │        │        │        │
 │    │        │為「不詳│        │不詳」）      │        │        │        │        │
 │    │        │」）    │        ├───────┤        │        │        │        │
 │    │        │        │        │行動電話      │        │        │        │        │
 │    │        │        │        │0000000000號96│        │        │        │        │
 │    │        │        │        │年9 月22日22時│        │        │        │        │
 │    │        │        │        │27分51秒通訊監│        │        │        │        │
 │    │        │        │        │察譯文（偵查卷│        │        │        │        │
 │    │        │        │        │第59至60頁、本│        │        │        │        │
 │    │        │        │        │院譯文卷第99頁│        │        │        │        │
 │    │        │        │        │）            │        │        │        │        │
 ├──┼────┼────┼────┼───────┼────┼────┼────┼────┤
 │ 13 │96年9 月│臺北縣土│綽號「阿│搖頭丸3 顆、K │毒品危害│販賣第二│有期徒刑│新臺幣肆│
 │    │26日1 時│城市明德│貴」之成│他命6 公克    │防制條例│級毒品罪│柒年貳月│仟元    │
 │    │許      │路丁○○│年男子  ├───────┤第4 條第│        │        │        │
 │    │        │住處附近│（以其行│合計4,000元   │2 項、第│        │        │        │
 │    │        │        │動電話09├───────┤3 項    │        │        │        │
 │    │        │        │00000000│行動電話      │        │        │        │        │
 │    │        │        │號與劉成│0000000000號96│        │        │        │        │
 │    │        │        │威行動電│年9 月26日12時│        │        │        │        │
 │    │        │        │話091150│7 分53秒、12時│        │        │        │        │
 │    │        │        │2411號聯│12分58秒、12時│        │        │        │        │
 │    │        │        │繫，並由│19分10秒、12時│        │        │        │        │
 │    │        │        │不知情之│32分23秒、12時│        │        │        │        │
 │    │        │        │劉慧嫻交│35分56秒、12時│        │        │        │        │
 │    │        │        │付該次交│41分44秒、12時│        │        │        │        │
 │    │        │        │易之毒品│42分33秒、12時│        │        │        │        │
 │    │        │        │並代為收│47分6 秒、12時│        │        │        │        │
 │    │        │        │受價款）│48分14秒通訊監│        │        │        │        │
 │    │        │        │        │察譯文（偵查卷│        │        │        │        │
 │    │        │        │        │第57至58頁、本│        │        │        │        │
 │    │        │        │        │院譯文卷第107 │        │        │        │        │
 │    │        │        │        │至108 頁）    │        │        │        │        │
 ├──┼────┼────┼────┼───────┼────┼────┼────┼────┤
 │ 14 │96年9 月│臺北市東│乙○○  │搖頭丸4 顆、K │毒品危害│販賣第二│有期徒刑│新臺幣參│
 │    │30日21時│區忠孝東│（以其行│他命4 公克    │防制條例│級毒品罪│柒年貳月│仟參佰元│
 │    │許      │路某處頂│動電話09├───────┤第4 條第│        │        │        │
 │    │        │呱呱速食│00000000│搖頭丸部分1,20│2 項、第│        │        │        │
 │    │        │店（起訴│號與劉成│0 元、K 他命部│3 項    │        │        │        │
 │    │        │書附表二│威行動電│分2,100元，合 │        │        │        │        │
 │    │        │編號14誤│話091150│計3,300 元    │        │        │        │        │
 │    │        │載為「不│2411號聯├───────┤        │        │        │        │
 │    │        │詳」）  │繫）    │行動電話      │        │        │        │        │
 │    │        │        │        │0000000000號96│        │        │        │        │
 │    │        │        │        │年9 月30日21時│        │        │        │        │
 │    │        │        │        │2 分21秒、21時│        │        │        │        │
 │    │        │        │        │11分36秒通訊監│        │        │        │        │
 │    │        │        │        │察譯文（本院譯│        │        │        │        │
 │    │        │        │        │文卷第133 頁）│        │        │        │        │
 ├──┴────┴────┴────┴───────┴────┴────┼────┼────┤
 │合計（應執行之刑）                                                    │有期徒刑│新臺幣陸│
 │                                                                      │貳拾年  │萬壹仟陸│
 │                                                                      │        │佰元    │
 └───────────────────────────────────┴────┴────┘
 附表三：扣案物品明細
┌──┬────────────────────┬───┬───────┐
│編號│ 扣  案  物  品  之  名  稱  暨  數  量 │所有人│沒收銷燬或沒收│
├──┼────────────────────┼───┼───────┤
│ 1  │第二級毒品甲基安非他命9 包（驗餘合計毛重│丁○○│不予沒收銷燬之│
│    │16.15 公克）                            │      │或沒收        │
├──┼────────────────────┼───┼───────┤
│ 2  │第二級毒品MDMA（紅色410 顆、藍色126 顆，│丁○○│沒收銷燬之    │
│    │驗餘合計淨重164.89公克）                │      │              │
├──┼────────────────────┼───┼───────┤
│ 3  │第三級毒品K 他命9 包（驗餘合計毛重387.17│丁○○│沒收          │
│    │公克）                                  │      │              │
├──┼────────────────────┼───┼───────┤
│ 4  │第四級毒品一粒眠合計47顆（驗餘合計淨重8.│丁○○│沒收          │
│    │21公克）                                │      │              │
├──┼────────────────────┼───┼───────┤
│ 5  │電子磅秤2 臺、計算機1 臺、帳冊1 本、分裝│丁○○│沒收          │
│    │袋500 個、分裝勺2 支、分裝盤1 個、分裝漏│丙○○│              │
│    │斗1 個、吸管1 支                        │      │              │
├──┼────────────────────┼───┼───────┤
│ 6  │行動電話1 支（內含SIM 卡門號0000000000號│丁○○│沒收          │
│    │1 張）                                  │      │              │
├──┼────────────────────┼───┼───────┤
│ 7  │行動電話1 支（內含SIM 卡門號0000000000號│丙○○│沒收          │
│    │1 張）                                  │      │              │
├──┼────────────────────┼───┼───────┤
│ 8  │行動電話1 支（內含SIM 卡門號0000000000號│劉慧嫻│不予沒收      │
│    │1 張）                                  │      │              │
├──┼────────────────────┼───┼───────┤
│ 9  │吸食器1 組                              │丙○○│不予沒收      │
└──┴────────────────────┴───┴───────┘
附錄本案論罪科刑之法律條文：
毒品危害防制條例第4 條：
製造、運輸、販賣第一級毒品者，處死刑或無期徒刑；處無期徒
刑者，得併科新臺幣1 千萬元以下罰金。
製造、運輸、販賣第二級毒品者，處無期徒刑或7 年以上有期徒
刑，得併科新臺幣7 百萬元以下罰金。
製造、運輸、販賣第三級毒品者，處5 年以上有期徒刑，得併科
新臺幣5 百萬元以下罰金。
製造、運輸、販賣第四級毒品者，處3 年以上10年以下有期徒刑
，得併科新臺幣3 百萬元以下罰金。
製造、運輸、販賣專供製造或施用毒品之器具者，處1 年以上7
年以下有期徒刑，得併科新臺幣1 百萬元以下罰金。
前5 項之未遂犯罰之。
毒品危害防制條例第8  條：
轉讓第一級毒品者，處1 年以上7 年以下有期徒刑，得併科新臺
幣1 百萬元以下罰金。
轉讓第二級毒品者，處6 月以上5 年以下有期徒刑，得併科新臺
幣70萬元以下罰金。
轉讓第三級毒品者，處3 年以下有期徒刑，得併科新臺幣30萬元
以下罰金。
轉讓第四級毒品者，處1 年以下有期徒刑，得併科新臺幣10萬元
以下罰金。
前4 項之未遂犯罰之。
轉讓毒品達一定數量者，加重其刑至二分之一，其標準由行政院
定之。


司法院資訊處製作；財團法人民間司法改革基金會備份。
